臺灣臺北地方法院交通事件裁定　　　 　94年度交聲字第633號
原處分機關　臺北市交通事件裁決所
異　議　人
即受處分人　甲○○
上列受處分人因違反道路交通管理處罰條例案件，對於臺北市交
通事件裁決所中華民國九十四年五月三十一日所為之處分（原處
分案號：北市裁三字第裁二二－ＡＧ0000000號），聲明
異議，本院裁定如下：
    主      文
異議駁回。
    理      由
一、按汽車駕駛人，行車速度，超過規定之最高時速者，處新臺
    幣（下同）一千二百元以上二千四百元以下罰鍰，道路交通
    管理處罰條例第四十條第一項定有明文，且汽車駕駛人駕駛
    汽車違反前揭規定者，除應依該條所規定之罰鍰處罰外，並
    予記違規點數一點，同條例第六十三條第一項第一款亦定有
    明文。再汽車駕駛人之行車速度超過規定之最高時速未滿二
    十公里者，為警舉發後，逾越應到案期限期限十五日繳納罰
    鍰或到案聽候裁決，經主管機關調查後仍認定其有超速駕車
    之行為者，依違反道路交通管理事件統一裁罰基準及處理細
    則第四十四條第一項及違反道路交通管理事件統一裁罰標準
    表（以下稱標準表）之規定，需對該行為人處以二千四百元
    之罰鍰，並記違規點數一點。又逕行舉發違反道路交通管理
    事件，經汽車所有人依通知單之應到案日期前到案，並告知
    違規駕駛人姓名、身分證統一編號及住址者，處罰機關應即
    另行通知違規駕駛人到案依法處理；逾應到案日期，處罰機
    關應依道路交通管理處罰條例第八十五條第三項規定處罰該
    汽車所有人，違反道路交通管理事件統一裁罰基準及處理細
    則第二十四條亦定有明文。易言之，如汽車駕駛人在道路超
    速行駛，為警當場攔停者，處罰機關固應對汽車之駕駛人為
    處罰，惟若舉發機關並非當場對該部汽車攔停，而係依前開
    條例第七條之二第一項第六款規定以科學儀器取得違規證據
    資料（如照相機或測速器）逕行舉發者，此際舉發機關只能
    依該項規定對汽車所有人為掣單舉發，而如經舉發之汽車所
    有人在舉發通知單之應到案日期前到案，並告知處罰機關該
    名超速駕駛之汽車違規駕駛人姓名、身分證統一編號及住址
    者，處罰機關應即依前開細則第二十四條及道路交通管理處
    罰條例第八十五條第二項規定處罰該名違規駕駛人。
二、本件受處分人即異議人甲○○駕駛所有之車號七六六八－Ｈ
    Ｌ號自用小客車，於民國九十三年十二月二十六日上午十時
    二十六分許，行經限速為時速五十公里之臺北市○○○路○
    段由東向西，受處分人駕駛之該部汽車以六十三公里之時速
    超速行駛，而為執行勤務之員警持移動式測速照相機以拍照
    之方式取證，嗣臺北市政府警察局內湖分局（以下稱內湖分
    局）員警唐佑宗以該部汽車有違反前揭道路交通管理處罰條
    例第四十條第一項規定之行為逕行掣單舉發，經將舉發通知
    單送達於汽車所有人後，受處分人逾越應到案日期（九十四
    年二月九日）十五日後始向原處分機關提出申訴，告知其本
    人為當時該部汽車之違規駕駛人，經原處分機關請原舉發單
    位即內湖分局調查結果，仍認受處分人有於前揭路段超速行
    駛之行為，原處分機關乃依前揭道路交通管理處罰條例第四
    十條第一項、第六十三條第一項第一款、第八十五條第二項
    及違反道路交通管理事件統一裁罰基準及處理細則第二十四
    條、第四十四條第一項規定，以受處分人駕駛該部汽車超過
    規定之最高時速未滿二十公里行駛，於九十四年五月三十一
    日裁處異議人罰鍰二千四百元，併記違規點數一點。
三、受處分人所提出之聲明異議狀意旨略以：舉發地點之測速照
    相機器為固定式測速照相，裁決書卻記載為移動式照相，企
    圖迴避固定式照相應於設置處所公告之規定，舉發地點既未
    依規定公告，且原舉發通知單僅罰鍰一千七百元，裁決時竟
    提高為二千四百元，並記違規點數一點，顯有違法云云。惟
    按行車速度，依標誌或標線之規定，道路交通安全規則第九
    十三條第一項前段定有明文。是汽機車駕駛人行經有標誌或
    標線規定之路段，應依該標誌或標線所定之限速行駛。經查
    ：受處分人駕車行經前開路段之限速為時速五十公里，異議
    人車輛行經舉發地點之時速為每小時六十三公里，且由員警
    於前揭南京東路六段由東往西之第一個迴轉道執行超速照相
    勤務時，在機器前方三十公尺處有豎立一「前有測速照相」
    活動告示牌，而該測速機器是以雷達波偵測超速車輛自動照
    相等情，業據證人唐佑宗到庭結證甚詳（參見本院九十四年
    七月二十日訊問筆錄），且有內湖分局九十四年四月六日北
    市警內分交字第０九四三０九００七００號函一份、及採證
    及活動告示牌相片各一幀在卷可稽，是受處分人前揭所辯，
    不足採信。本件事證明確，受處分人確有駕駛汽車於前述時
    地超速行駛之違規行為，堪以認定。
四、綜上所述，受處分人既有駕車在前揭時地超速行駛之違規行
    為，且於逾越應到案日期後三十日以上始提出申訴，從而原
    處分機關依前揭道路交通管理處罰條例第四十條第一項、第
    六十三條第一項第一款、第八十五條第二項及違反道路交通
    管理事件統一裁罰基準及處理細則第二十四條、第四十四條
    第一項及標準表之規定，裁處異議人罰鍰二千四百元，併予
    記違規點數一點，核無違誤，
    本件聲明異議為無理由，應予駁回。
據上論斷，應依道路交通案件處理辦法第十九條，裁定如主文。
中　　華　　民　　國　　94　　年　　7 　　月　　27　　日
                        交通法庭  法  官 吳佳薇
上正本證明與原本無異。
如不服本裁定，應於裁定送達後五日內向本院提出抗告狀。
中　　華　　民　　國　　94　　年　　7 　　月　　28　　日
                                   書記官 潘文賢
